臺灣高雄地方法院刑事判決　　　　　　　　　　　　九十一年度訴字第二九九六號
　　公　訴　人　臺灣高雄地方法院檢察署檢察官
　　被　　　告　甲○○
右列被告因違反毒品危害防制條例案件，經檢察官提起公訴（九十一年度毒偵字第六
０六五號），本院判決如左：
    主  文
甲○○連續施用第一級毒品，累犯，處有期徒刑壹年。
    事  實
一、甲○○前於民國八十九年間，因贓物案件，經本院判處有期徒刑三月確定，甫於
    九十年六月一日縮刑期滿執行完畢。又於八十七年間因施用毒品案件，經本院裁
    定送觀察、勒戒後，認有繼續施用毒品之傾向，再經本院裁定令入戒治處所施以
    強制戒治，因戒治期滿，經臺灣高雄地方法院檢察署檢察官於八十九年四月二十
    五日以八十九年度戒毒偵字第五二三號為不起訴處分確定。復於九十年間，因施
    用第一級毒品案件，經本院裁定令入戒治處所施以強制戒治，並於九十一年六月
    十二日以九十一年度訴字第二四０號判處有期徒刑十月，而於同年七月十五日確
    定。詎其仍不知悔改，明知海洛因係第一級毒品，竟基於概括之犯意，於前案停
    止戒治付保護管束期間之九十一年九月十八日上午十一時三十分許回溯二十四小
    時內之某時及同年月二十六日中午十二時五十二分許回溯二十四小時內之某時，
    連續在高雄縣、市地區不詳處所，施用第一級毒品海洛因二次，嗣經臺灣高雄地
    方法院檢察署觀護人，於同年月十八日上午十一時三十分許及同年月二十六日中
    午十二時五十二分許，依法通知其至該署採尿室採尿送驗結果，均呈嗎啡陽性反
    應，始查知上情。
二、案經臺灣高雄地方法院檢察署檢察官自動檢舉偵查起訴。
    理  由
一、訊據被告甲○○矢口否認有何施用第一級毒品海洛因之犯行。惟查，被告於九十
    一年月十八日上午十一時三十分許及同年月二十六日中午十二時五十二分許，依
    法所採集之尿液經送驗結果，均呈嗎啡陽性反應，分別有臺灣檢驗科技股份有限
    公司九十一年十月一日報告編號ＫＺ000000000000號、同年月七日
    報告編號ＫＺ000000000000號濫用藥物尿液檢驗報告各一份附卷可
    稽，及臺灣高雄地方法院檢察署辦案進行單二紙在卷足參。按海洛因經注射入人
    體後，約百分之八十於二十四小時內自尿中排出，一般而言，尿液中能否驗出嗎
    啡陽性反應與其投與量、投與途徑、採尿時間、個人體質及檢驗方法之靈敏度有
    關；又海洛因吸食入人體後，水解還原成嗎啡，再循嗎啡之代謝方式排出體外，
    已據行政院衛生署藥物食品檢驗局以（八一）藥檢壹字第八一一四八八五號函、
    （七三）藥檢壹字第三０二二一號函說明綦詳。次按「尿液毒品檢驗．．．若能
    使用先進之氣相層析質譜儀分析法，則可完全排除偽陽性之干擾，為目前最具公
    信力的檢驗方法」為法務部調查局第六處八十七年九月二十九日（八七）發技（
    一）字第八七０七四五七四號函所揭示。被告先後二次所採尿液，經送請臺灣檢
    驗科技檢驗股份有限公司以酵素免疫分析法及氣相層析質譜儀法檢驗結果，既均
    呈嗎啡陽性反應，有前開濫用藥物尿液檢驗報告二份在卷足憑，其檢驗結果當無
    偽陽性反應之可能，自屬可採。依上開說明，被告於前揭二次採尿時間回溯二十
    四小時內之某時，施用第一級毒品海洛因之犯行，應堪認定，其空言否認前揭犯
    行，不足採信。又被告前於八十七年間因施用毒品案件，經本院裁定送觀察、勒
    戒後，認有繼續施用毒品之傾向，再經本院裁定令入戒治處所施以強制戒治，因
    戒治期滿，經臺灣高雄地方法院檢察署檢察官於八十九年四月二十五日以八十九
    年度戒毒偵字第五二三號為不起訴處分確定；復於九十年間，因施用第一級毒品
    案件，經本院裁定令入戒治處所施以強制戒治，並於九十一年六月十二日以九十
    一年度訴字第二四０號判處有期徒刑十月，而於同年七月十五日確定，此有上開
    判決書及臺灣高等法院被告全國前案紀錄表各一份在卷可考，則被告三犯毒品危
    害防制條例第十條之罪，犯罪事證明確，應依法論科。
三、查海洛因係毒品危害防制條例第二條第二項所稱之第一級毒品，不得持有、施用
    。次按犯毒品危害防制條例第十條之罪者，依同條例第二十條第一項、第二項後
    段、第二十三條第一項、第二項前段規定，應由檢察官先將被告送勒戒處所觀察
    、勒戒，經觀察、勒戒後，認有繼續施用毒品傾向者，再由檢察官聲請法院裁定
    令入戒治處所施以強制戒治，於強制戒治期滿或交付保護管束期滿，始得由檢察
    官為不起訴處分。而依上開規定為不起訴處分後，五年內再犯第十條之施用毒品
    罪或三犯以上者，即不適用前揭不起訴處分規定，除應由檢察官聲請法院裁定先
    令入戒治處所施以強制戒治外，刑責部分即應依一般刑事訴訟程序追訴處罰，此
    觀同條例第二十三條第二項規定可明。本件被告前既已因施用毒品案件，經檢察
    官聲請本院裁定送觀察、勒戒後，認有繼續施用毒品傾向，再施以強制戒治，經
    強制戒治期滿，由檢察官為不起訴處分確定，五年內再度因施用毒品案件，送強
    制戒治且經法院判處徒刑確定，其再犯前揭施用第一級毒品海洛因犯行，核屬上
    開規定之三犯，依前揭說明，自應依法論罪科刑。核被告所為，係犯毒品危害防
    制條例第十條第一項之施用第一級毒品罪。其施用第一級毒品前後，持有海洛因
    之低度行為，應為施用之高度行為所吸收，不另論罪。又被告先後二次施用第一
    級毒品之犯行，均時間緊接，犯罪構成要件亦均相同，顯係基於概括犯意反覆為
    之，應依連續犯之規定論以一罪，並依法加重其刑。被告前於八十九年間，因贓
    物案件，經本院判處有期徒刑三月確定，甫於九十年六月二日縮刑期滿執行完畢
    ，有臺灣高等法院被告全國前案紀錄表一份在卷可佐，其受有期徒刑之執行完畢
    ，五年以內再犯本件有期徒刑以上之罪，為累犯，依法加重其刑，並依法遞加之
    。爰審酌被告施用毒品，曾先後經觀察、勒戒、強制戒治及判處徒刑確定，仍未
    戒絕毒品，足見其並無悔意，且戒斷毒癮之意志不堅，惟念其施用毒品乃自戕行
    為，尚未危害他人等一切情狀，量處如主文所示之刑。
據上論斷，應依刑事訴訟法第二百九十九條第一項前段，毒品危害防制條例第十條第
一項、第二十三條第二項，刑法第十一條、第五十六條、第四十七條，判決如主文。
本案經檢察官吳傑人到庭執行職務。
中      華      民      國      九十一      年    十二    月    三十一  日
                                  臺灣高雄地方法院刑事庭
                                      審判長  法  官 黃三友
                                              法  官 涂裕洪
                                              法  官 王雅苑
右正本證明與原本無異。
如不服本判決，應於判決送達後十日內，向本院提出上訴狀。
                                              書記官 黃琬婷
中      華      民      國      九十一      年    十二    月    三十一  日
附錄法條：
毒品危害防制條例第十條
施用第一級毒品者，處六月以上五年以下有期徒刑。
施用第二級毒品者，處三年以下有期徒刑。
